【裁判字號】    92,訴,780
【裁判日期】    920731
【裁判案由】    偽造文書
【裁判全文】
臺灣臺北地方法院刑事判決                          九十二年度訴字第七八號
    公  訴  人  臺灣臺北地方法院檢察署檢察官
    被      告  甲○○  男  二.
右列被告因偽造文書案件，經檢察官聲請以簡易判決處刑（九十一年度偵字第九五三
三號），本院認不宜以簡易判決處刑，改依通常程序審理，本院判決如左：
    主  文
甲○○行使偽造私文書，足以生損害於他人，處有期徒刑陸月，如易科罰金，以參佰
元折算壹日。
扣案如附表一所示之偽造乙○○署押陸枚、指印陸枚，未扣案如附表二所示之偽造乙
○○署押陸枚、指印陸枚均沒收。
    事  實
一、甲○○於民國九十年八月間某日，在臺北市西門町某公用電話上，拾獲不詳姓名
    人偽造且棄置於該處之無照片乙○○
    獲日至九十年十月十七日間之某日時，在不詳處所，將自己之照片貼於前揭偽造
    之
    關核發
    不法所有、行使偽造
    往臺北市中山區○○○路○段十九號震旦全球通訊股份有限公司臺北天津店內，
    接續在泛亞電信股份有限公司（下稱泛亞公司）「用戶申請書」三份（每份一式
    三聯，採複寫方式，分別為第一聯泛亞電信存根聯，第二聯經銷／直營／存根聯
    ，第三聯客戶存根聯）自行載填乙○○之姓名、
    枚，且按捺指印共九枚於其旁，表示係由乙○○所按捺，因而偽造乙○○名義之
    行動電話「用戶申請書」私文書，足以生損害於乙○○本人，又接續於「單辦門
    號專案聲明書」三份（每份一式三聯，採複寫方式，分別為第一聯泛亞存根聯，
    第二聯經銷商存根聯，第三聯用戶存根聯）上，自行填載所申請之行動電話門號
    、乙○○姓名及
    署押九枚，且按捺指印共九枚於其旁，表示係由乙○○所按捺，用以表示乙○○
    已受領泛亞公司電話識別卡三張，並已同意聲請書所約定條款之內容，而偽造乙
    ○○名義之「單辦門號專案聲明書」私文書，足以生損害於乙○○本人，進而當
    場連同偽造之乙○○
    員徐雅芳，主張乙○○欲辦理行動電話之意思，而行使偽造之
    請書、聲明書等私文書，以此詐術使承辦人員陷於錯誤，因此取得門號為000
    0000000號、0000000000號、0000000000號之ＳＩ
    Ｍ卡三枚，足以生損害於乙○○本人及泛亞公司對行動電話客戶管理之正確性，
    得手後即基於意圖為自己不法利益之概括犯意，自九十年十月十八日前揭門號開
    通使用之日起，至九十年十月三十一日前揭門號停話之日止，連續撥打使用前揭
    門號，使泛亞公司誤認使用人有付費之意，而提供電信服務，因而獲得使用前揭
    門號通訊之不法利益，計至九十年十月二十六日止，共得新臺幣（下同）四千四
    百六十一點三二元（0000000000號共使用四百五十六點九六元，00
    00000000號共使用二千六百十二點十六元，0000000000號共
    使用一千三百九十三點二０元）之不法利益，甲○○並於九十年十月十八日，在
    基隆市○○區○○路二０一巷一弄十一號其住處，將前揭偽造之乙○○
    燬丟棄，另將前揭申請書及聲明書之客戶存根聯計六張全數丟棄，嗣因乙○○於
    九十年十月三十日接獲泛亞公司之新用戶啟動資料確認書及電話帳單，即於翌日
    即九十年十月三十一日，至前揭臺北天津店辦理停話，並報警處理，經員警將前
    揭留存於經銷商之申請書、聲明書（計六份）上捺印之指紋送內政部警政署刑事
    警察局比對結果，始知上情。
二、案經臺北市政府警察局中山分局報請臺灣臺北地方法院檢察署檢察官聲請簡易判
    決處刑，本院認不宜以簡易判決處刑，改依通常程序審理。
    理  由
一、訊據被告甲○○對於右揭時地拾獲不詳人棄置之偽造無照片乙○○
    上自己之照片，且於右揭時地，偽造申請書、聲明書，連同偽造之
    銷商申請泛亞公司之行動電話門號，並取得ＳＩＭ卡三張等情不諱，惟否認具有
    不法所有之意圖，辯稱：伊有繳款之意願，且伊沒有使用申辦取得之門號，因為
    0000000000門號根本沒有通，另外二門號於使用後第二天就被停話云
    云。經查，右揭事實除被告之部分自白外，並經被害人乙○○於警詢及偵查中指
    述稽詳，且經證人徐雅芳於警詢及偵查中證述無訛，並有乙○○真正
    面影本一份（見偵卷第九頁）、內政部警政署刑事警察局九十年十一月二十六日
    （九十）刑紋字第二一九四五六號比對指紋鑑驗書一份（見偵卷第十七頁）、泛
    亞公司新用戶啟動資料確認書一份、帳單三份（以上見偵卷第十頁至第十三頁）
    、電話用戶門號申請書及專辦門號專案聲明書各三份（以上見偵卷第十九頁至第
    二十四頁）、臺北市北投區戶政事務所九十一年六月十二日北市投戶字第０九一
    六０六七三一００號函（見偵卷第三十三頁）、泛亞公司九十二年六月二十日回
    函及函附之客戶基本資料暨部分通聯紀錄等資料在卷可稽，另參以乙○○陳稱：
    伊的
    務所函稱：乙○○僅於八十四年四月十九日及八十七年三月三日二次換領國民身
    分證，而無補發之紀錄等情，復觀諸被告陳稱：伊拾得乙○○之
    照片等語，足徵被告所拾得之乙○○
    節，並已知情；被告雖辯稱：伊有繳費之意願云云，惟自前述之申請書觀之，被
    告所留之地址均為乙○○之
    等語（見本院九十二年七月十八日審判筆錄第四頁），則被告何有收到帳單，自
    行繳費之可能？被告再辯稱：0000000000門號根本沒有通，另外二門
    號於使用後第二天就被停話，伊沒有撥打使用云云，惟證人徐雅芳於偵查中證稱
    ：每門號只要將申請書及聲明書傳真到泛亞公司即可開通等語（見偵卷第五十頁
    反面），參以乙○○提出其所收到之泛亞公司帳單，其中0000000000
    應繳之費用為四百五十六點九六元、0000000000應繳之費用為二千六
    百十二點一六元，0000000000應繳之費用為一千三百九十三點二０元
    ，復徵諸泛亞公司九十二年六月二十日回函及函附之客戶基本資料暨部分通聯紀
    錄，被告所辯顯係卸責之詞，均無足採，本件事證明確，被告犯行要可認定。
二、核被告甲○○所為係犯刑法第三百三十九條第一項之詐欺取財罪、第二項之詐欺
    得利罪、第二百十六條、第二百十二條之行使偽造特種文書罪、第二百十六條、
    第二百十條行使偽造私文書罪。被告偽造署押為偽造私文書之階段行為，應為偽
    造行為所吸收；偽造私文書後持以行使，及偽造特種文書後持以行使，偽造之低
    度行為為行使之高度行為所吸收，均不另論罪。起訴書雖未記載被告犯刑法第三
    百三十九條第一項之詐欺取財及第二項之詐欺得利罪，惟經公訴人當庭補充，附
    此敘明。被告先後多次詐欺得利之犯行，時間緊接，所犯構成要件相同，顯係基
    於概括犯意反覆為之，為連續犯，應依刑法第五十六條之規定論以一罪，並加重
    其刑；被告所犯上開詐欺取財、詐欺得利、行使偽造特種文書及行使偽造私文書
    四罪間，有方法結果之牽連關係，應從較重之行使偽造私文書罪處斷。爰審酌被
    告犯罪之動機、目的係冀不勞而獲，罔顧他人之權利，以圖己身不法利益，而詐
    得行動電話ＳＩＭ卡之數量、手段、所生損害、已與被害人和解等情，有和解書
    一份在卷足憑，其犯後態度尚稱良好等一切情狀，量處如主文所示之刑，並諭知
    易科罰金之折算標準。
三、扣案如附表一所示之偽造乙○○署押六枚、指印六枚，未扣案如附表二所示之偽
    造乙○○署押六枚、指印六枚，不問屬於被告甲○○與否，均依刑法第二百十九
    條之規定沒收之。至未扣案0000000000、0000000000、0
    000000000門號「用戶申請書」第三聯用戶存根聯三張、000000
    0000、0000000000、0000000000門號「單辦門號專案
    聲明書」第三聯用戶存根聯三張，及偽造之乙○○
    丟棄，偽造之
四、另公訴人就被告拾得乙○○之偽造
    ，惟查，被告拾得之乙○○
    偽造之
    棄置，即無從證明該偽造之
    積極證據證明，而公訴人認此部分與前揭有罪部分有牽連犯裁判上一罪關係，爰
    不另為無罪之諭知。
五、本件係檢察官聲請以簡易判決處刑之案件，因被告所犯之罪不合刑事訴訟法第四
    百四十九條所定得以簡易處刑之案件，本院改用通常程序審判之。
依刑事訴訟法第四百五十二條、第二百九十九條第一項前段，刑法第二百十六條、第
二百十條、第二百十二條、第三百三十九條第一項、第二項、第五十六條、第五十五
條、第四十一條第一項前段、第二百十九條，罰金罰鍰提高標準條例第一條前段、第
二條，判決如主文。
案經檢察官賴淑芬到庭執行職務
中      華      民      國    九十二    年      七      月    三十一    日
                                   臺灣臺北地方法院刑事第四庭
                                       法  官  陳  嘉  琪
右正本證明與原本無異。
如不服本判決，應於判決送達後十日內，向本院提出上訴狀。
                                       書記官  林  素  霜
中      華      民      國    九十二    年      八      月       四     日
附錄法條：
刑法第二百十條
 (偽造變造私文書罪)
偽造、變造私文書，足以生損害於公眾或他人者，處五年以下有期徒刑。
刑法第二百十二條
 (偽造變造特種文書罪)
偽造、變造護照、旅券、免許證、特許證及關於品行、能力服務或其他相類之證書、
介紹書，足以生損害於公眾或他人者，處一年以下有期徒刑、拘役或三百元以下罰金
。
刑法第二百十六條
 (行使偽造變造或登載不實之文書罪)
行使第二百十條至第二百十五條之文書者，依偽造、變造文書或登載不實事項或使登
載不實事項之規定處斷。
刑法第三百三十九條
 (普通詐欺罪)
意圖為自己或第三人不法之所有，以詐術使人將本人或第三人之物交付者，處五年以
下有期徒刑、拘役或科或併科一千元以下罰金。
以前項方法得財產上不法之利益或使第三人得之者，亦同。
前二項之未遂犯罰之。
附表一：
一、0000000000門號「用戶申請書」第二聯經銷/直營/存根聯，申請人簽
    名處之偽造乙○○署押一枚、指印一枚（附偵卷第十九頁）。
二、0000000000門號「單辦門號專案聲明書」第二聯經銷商存根聯，立書
    人簽名處之偽造乙○○署押一枚、指印一枚（附偵卷第二十頁）。
三、0000000000門號「用戶申請書」第二聯經銷/直營/存根聯，申請人簽
    名處之偽造乙○○署押一枚、指印一枚（附偵卷第二十一頁）。
四、0000000000門號「單辦門號專案聲明書」第二聯經銷商存根聯，立書
    人簽名處之偽造乙○○署押一枚、指印一枚（附偵卷第二十二頁）。
五、0000000000門號「用戶申請書」第二聯經銷/直營/存根聯，申請人簽
    名處之偽造乙○○署押一枚、指印一枚（附偵卷第二十三頁）。
六、0000000000門號「單辦門號專案聲明書」第二聯經銷商存根聯，立書
    人簽名處之偽造乙○○署押一枚、指印一枚（附偵卷第二十四頁）。
附表二:
一、0000000000門號「用戶申請書」第一聯泛亞電信存根聯，申請人簽名
    處之偽造乙○○署押一枚、指印一枚。
二、0000000000門號「單辦門號專案聲明書」第一聯泛亞存根聯，立書人
    簽名處之偽造乙○○署押一枚、指印一枚。
三、0000000000門號「用戶申請書」第一聯泛亞電信存根聯，申請人簽名
    處之偽造乙○○署押一枚、指印一枚。
四、0000000000門號「單辦門號專案聲明書」第一聯泛亞存根聯，立書人
    簽名處之偽造乙○○署押一枚、指印一枚。
五、0000000000門號「用戶申請書」第一聯泛亞電信存根聯，申請人簽名
    處之偽造乙○○署押一枚、指印一枚。
六、0000000000門號「單辦門號專案聲明書」第一聯泛亞存根聯，立書人
    簽名處之偽造乙○○署押一枚、指印一枚。


司法院資訊處製作；財團法人民間司法改革基金會備份。
